# 陈老师，关于同一控制下企业合并的问题

提问人：shengmeiqin 时间：2022-10-16 11:01:15
陈老师，您好
A公司是三板挂牌公司，于 2021 年 12 月份通过股权转让的方式，挂牌公司的实际控制人将其持有的80%的股份转让给王某人，转让支付现金，至此挂牌公司的实际控制人为王某人， 2022 年 7月，挂牌公司收购王某人控制的C公司51%的股权，同一控制下企业合并，挂牌公司于 2022 年 10 月份定向增发，需要编制 2020 年、 2021 年及 2022 年 9 月 30 日的合并报表，请问， 2020 年、2021 年能否作为同一控制下企业合并将C公司合并

回答人：chenyiwei
由于挂牌公司的控制权是在 2021 年 12 月转移给王某的，因此其合并报表中对于 2022 年内发生的同一控制下合并（合并同受王某控制的企业）只能追溯到参与合并各方均受王某控制的最早时点，即 2021 年 12 月，不能追溯到更早的年度和期间。